# 陈老师，请教您关于改制中产生的离退休人员安置费精算以及计提处理的若干问题

提问人：土豆拉拉 时间：2012-07-16 14:15:37
陈老师您好，学生在实务中遇到的问题如下： 1 、请问改制过程中产生的离退休人员的安置费用，子公司应计提的部分是否可以在母公司的账上一并计提？计提之后又是否可以在以后年度再以往来的形式下分给子公司？ 2 、不管是分开计提还是一起计提，计提的时点是在战略投资者引进之前还是之时，与 117 号文是否有冲突之处？ 3 、在费用的精算原则上， 117 号文与会计准则的选取对计算结果有一定的影响，是否由于最终需要国资委的审核而只能选择前者的原则？ 期待您的解答谢谢！

回答人：chenyiwei
回复 土豆拉拉 的帖子
1 、根据“人随资产、业务走”的原则，母子公司中哪一方负责管理“三类人员”并承担其费用，就在哪一方计提。这个取决于改制方案。
2 、计提的基准时点应当是改制基准日。三类人员是改制前企业遗留的历史问题。并且如果严格遵循会计准则的规定，原企业就应当计提，而不是等到引入战略投资者之后才开始计提。当然，由于该计提影响到与战略投资者之间的利益分配关系，所以计提方案和金额也应得到拟引入的战略投资者的认可。 3 、一般理解是：涉及改制方案审批的，用 117 号文规定的方法编制特殊基础财务报表；法定财务报表和IPO财务报表（尤其是涉及境内外同时发行时）按财会[2009]16号文和IAS 19规定的原则计提，两者的差额在法定财务报表中调整权益。

提问人：zengfengxia 时间：2015-10-22 16:04:20
请教陈版，国企改制提留了职工补偿，相关被补偿职工在改制后企业工作至退休，无法支付的补偿款如何处理？是否有相应的文件规范？

回答人：chenyiwei
此问题政策性较强，但没有专门文件规范。